【裁判字號】    88,整,5
【裁判日期】    890306
【裁判案由】    公司重整
【裁判全文】
臺灣臺中地方法院民事裁定  八十八年度整字第五號
    聲  請  人  台中精機廠股份有限公司（董事會）
    法定代理人  黃奇煌
    代  理  人  潘正雄律師
                高思大律師
                李郁芬律師
右聲請人聲請公司重整事件，本院裁定如左：
    主      文
台中精機廠股份有限公司准予重整。
選派黃明和（台中精機廠股份有限公司董事兼總經理）、邱仕華（台中精機廠股份有
限公司股東兼產業工會代表）、美商花旗銀行股份有限公司（台中精機廠股份有限公
司債權人）為重整人。
選任顏鴻森（國立成功大學機械工程學系教授）、陳貴端（建智聯合會計師事務所會
計師）、交通銀行台中分行為重整監督人。
債權及股東權申報期間及場所：自民國八十九年三月六日起至八十九年四月五日止，
在台中市○○○路一三０號八樓之一（由重整監督人陳貴端會計師受理申報）。
所申報之債權及股東權之審查期日及場所：民國八十九年四月十二日上午九時三十分
在本院（台中市○○路○段九一號）第二辦公大樓五樓會議室。
第一次關係人會議期日及場所：民國八十九年四月十四日下午二時三十分，在本院第
二辦公大樓五樓會議室。
聲請程序費用由台中精機廠股份有限公司負擔。
    理      由
一、按公開發行股票或公司債之公司，因財務困難，暫停營業或有停業之虞者，法院
    得依董事會之聲請，裁定准予重整；又董事會為前項聲請請，應以董事三分之二
    以上之出席，及出席董事過半數同意之決議行之，公司法第二百八十二條第一項
    第一款、第二項分別定有明文。
二、本件聲請意旨略以：
  (一)聲請人公司即台中精機廠股份有限公司（以下簡稱本公司）為公開發行股票、公
    司債之公司，且於民國七十九年十一月起在臺灣證券交易所股份有限公司上市買
    賣，嗣因本公司發生財務危機，經主管機關核准自八十七年十一月二十四日起暫
    時停止股票上市交易，復於八十八年八月十六日起終止上市，本公司之主要業務
    為精密高速車床、電腦數值控制車床、切削中心機、塑膠射出成型機等機械之製
    造、銷售，以及各種閥類製品、鈑金、航空、電子、機械等之零配作和建築材料
    之製造、銷售，人孔蓋、手孔蓋之製造、銷售，並代理國內外廠商有關前各項產
    品之經銷暨金屬表面處理業，國際貿易業等，有四十五年之經營歷史，為國內自
    主生產製造工作母機之先驅，且為全國第一大同時具有研究、開發、製造能力之
    精密機械廠；而工作母機（即工具機）是製造一切機械之源頭設備，一個國家如
    果沒有工具機工業則無機械工業可言，所以具高附加價值、低污染、技術精密、
    關連性大等優點之工作母機產業，不但是發展國防、造船、汽車、航空、光電等
    重工業、精密工業不可或缺之前提產業，更可謂係一切工業之基礎，對提昇國民
    經濟及國家實力居功厥偉，此可自各工業先進國家產業發展之歷程得以印證；更
    就本公司目前共有台中港路廠區、台中工業區廠及后里鑄造廠等三大廠區，業務
    鼎盛時僱用員工達一千多人（八十六年度高達一千零二十五人），擁有眾多之研
    究、製造技術專家、研發人員及工廠熟工，其員工中擁有博士學位者二人、碩士
    學位者四十人、大專畢業者四百七十多人，且員工之平均服務年資達五年，顯屬
    業界難得之技術熟練、富於工作經驗之研發、產銷團隊，平日與本公司配合供應
    原物料、零配件之協力廠商計有六百五十家之多，銷售機械後，長期由本公司供
    應零件和維修技術之客戶更達四、五千家，加上累積多年研究、開發、製造、銷
    售之經驗，素為我國機械產業之主幹之一，僅以往五年間，本公司營業總額即達
    新台幣一百六十億元，平均每年營業額為為三十二億元，若以近三年而論，平均
    每年之年營業額更高達三十五億元，八十七年十一月間，經天下雜誌於標竿企業
    聲望調查中，評為全國機械設備業第一名，縱於八十八年歷經嚴重財務危機，亦
    仍名列全國製造業前三百大企業，及全國機械設備業之第十大產業；又本公司所
    生產之工作母機八十五年至八十七年止之外銷總額共達四十五億元，每年外銷之
    金額佔公司年營業額約百分之四、五十左右，為我國賺取大筆外匯；本公司主要
    產品為精密高速車床、電腦數值控制車床、切削中心機、塑膠射出成型機，各類
    工具機依機型可區分五十多項產品，復有各類機械零組件、建築材料等之生產，
    而所生產之工具機非但已得德、日等國之機械專業認證，且多項產品亦曾經業內
    競賽獲獎，普受國內、外產業之肯定，迄民國八十八年間本公司已擴展為資本總
    額五十六億元，實收資本額三十八億元之公開發行股票上市公司，股東人數迄八
    十八年六月底為七千零九十四人，員工現有約八百人，往來協力廠商達約六百五
    十多家，長期仰賴供應零組件及維修服務之客戶達四、五千家，嗣因多項因素交
    互影響致生財務危機，分述如下：
  (1)轉投資擴張過速：自八十五年起，陸續進行對大陸天津廠及廣州廠之投資計畫，
    以經由海外投資ＶＩＣＴＯＲ─ＴＡＩＣＨＵＮＧＩＮＶＥＳＴＭＥＮＴ公司，
    共計投資十億四千六百萬餘元，再轉投資大陸「中台精密機械（天津）有限公司
    」美金一千二百萬元，折合新台幣約三億九千萬元，及轉投資「中台精密機械（
    廣州）有限公司」美金三百八十二萬餘元，折合新台幣約一億二千萬元，前後共
    投入約新台幣五億餘元，其餘款項則作為海外投資公司週轉之用。除此之外，並
    在國內進行相關產品（包括精密機械製品、醫療用品、金屬製品等）製造、銷售
    之轉投資計畫，共計投資約新台幣二億元，含投資「逸強企業股份有限公司」四
    千九百三十萬元、「科強精密工業股份有限公司」三千六百九十七萬元、「台中
    醫療器材股份有限公司」約一億六千萬元、「台灣米漢納金屬有限公司」一千三
    百六十九萬元、「高鋒機械股份有限公司」二千零四十七萬元等。共計轉投資成
    立十六家公司。由於這些轉投資公司均仍屬開創階段，尚未能實現利得，故處於
    虧損狀態，為持續維持各該轉投資公司，造成公司重大之資金壓力。
  (2)股票投資失利：本公司本業基礎紮實，經營順利，獲利頗豐，為增強投資理財之
    功能，以提高閒置資金之運用，創造利得，乃成立多家投資公司，進行股票投資
    ，欲藉由此運作方式使公司資金達到最佳之使用狀態，運作初期適值國內股市景
    氣，資金運用及投資尚稱順利；惟自八十七年起國內經濟受亞洲金融風暴影響，
    股市全面下滑，其間大盤指數自八十七年初之九千三百七十八點，一路跌落至八
    十八年初之五千四百二十二點，大盤指數共跌落近三千點；復因八十七年中陸續
    發生多家上市公司財務危機引發地雷股效應，致股市更呈低迷，各類股股價均重
    挫，跌幅高達百分之五十以上，政府為挽救金融危機、增強股票投資者之信心，
    除提出多項股市振興方案外，更鼓勵上市公司進場護盤，以抵制非經濟因素對於
    股市之干擾，更積極推動庫藏股制度之立法，由公司買回股權，而本公司一向支
    持政府健全國內股市之政策，咸認股價指數僅係短期現象，故而未減少對各投資
    公司之資金投入，先後仍投入近二十億餘元，詎至八十七年底，股價並未如預期
    回升，仍處低迷狀態，致公司損失近二十億元，成為公司財務危機之主要因素。
  (3)整體經濟環境不景氣：近一、二年亞洲金融風暴波及我國，整體經濟環境常處於
    不景氣狀況，各行各業均慘淡經營苦撐待機，復就本公司之外銷比例約佔總營業
    額百分之四十左右，而自八十六年上半年度，日本工具機競爭力在歷經四年之研
    發及降低成本之下，加之，其時日圓大幅貶值，益增其出口競爭力，對於公司本
    業已造成極大之衝擊，而至八十七年年初起復因國際金融市場受亞洲金融風暴之
    影響，泰銖、印尼盾、韓圜等多呈劇貶現象，亦使新台幣亦面臨強大之貶值壓力
    ，而在股市持續下跌及面臨貶值之雙重壓力下，政府為挽救經濟危機倍受考驗，
    而最後政府決定先挽救股市，而令新台幣採取防禦作法即緩步貶值之措施，致新
    台幣相對於其他外幣之匯率居於偏高之地位，此一情勢對於我國出口產業形成非
    常不利之影響，使出口接單量隨之萎縮，使佔本公司總營業額百分之四、五十間
    之外銷業務頗受打擊。又因國內景氣情況在八十七年間亦明顯受亞洲金融風暴之
    影響，許多公司因金融緊縮之效應，發生周轉問題，致本公司經營上之亦備覺艱
    辛，而於八十七年度正常毛利大幅下降，再加上提列備抵呆帳二億七千萬元及增
    提研發費用，造成本公司營業內產生三億五千萬元之虧損。
  (4)過度投資擴張，風險未能適度控管，危及財務基礎：本公司於八十六年之前，持
    續高獲利，累積為數不小的資金及在金融界擁有優良之信用聲譽，為追求企業不
    斷成長，更形提高競爭力，開始各項轉投資計劃，為求順利取得投資資金，遂向
    銀行借貸或融資，並以公司之動產、不動產及股票作為抵押。由於股票質押借款
    ，在股價下跌之情形下，押值隨之不足，因而必須提供更多抵押品，如此必須增
    加股票持有量以供質押，甚至由大股東連帶保證，依此循環，公司負債比率即迅
    速增加，利息負擔亦同時加重，財務槓桿之操作因此超出正常負荷甚多。適因國
    內地雷股效應，致金融機構緊縮銀根，危及周轉資金調度，使公司立即面臨無法
    支應之困局，更由於利息負擔沉重，以致衍生財務危機。
  (5)資金貸與關係企業及背書保證：由於本公司之轉投資公司多屬初創，短期內未能
    實現利得，因此等轉投資之子公司無法有足夠之信用向銀行取得融資，更由於國
    內金融實務對於關係企業採一體看待，牽一髮而動全身，若其中一關係企業發生
    資金短絀，則整個企業集團將同時均遭緊縮信用，為免影響波及本公司之營運，
    是僅得自本公司取得資金來源及利用本公司之信用或擔保以取得融資，所以，本
    公司在扶持、協助轉投資公司之考量下，而對於該等子公司為資金貸與及背書保
    證，以致本公司背負高額之或有負債，對其中部分關係企業子公司之融通款有三
    千二百八十萬餘元，因該等子公司業無力清償，已帳列為呆帳損失；又對另一部
    分關係企業子公司融通之借款，合計六億一千八百餘萬元，此部分之借款雖因該
    等公司未來尚有償還可能，未列入呆帳損失，然因短期間顯無清償能力，而不能
    獲償；另對關係企業子公司之背書保證部分，因該等子公司均財務困難，無力償
    債，可能使本公司須承擔背書保證之代償責任，而致損失，迄今八十七年年底止
    ，此部分之背書保證金額已達二十九億四千餘萬元。而本公司因各關係企業之子
    公司鉅額債務牽累，雪上加霜，致使本公司自身之負債，加上關係企業之債權未
    能獲償，又承擔背書保證之或有負債，總負債金額已超過資產總值，本公司為承
    擔鉅額債務之利息，已使公司營運資金幾致耗竭，更由於資金不足，已停止支付
    銀行貸款本息，部分往來銀行亦紛紛採取催告、抵銷及保全措施，另部分公司債
    債權人亦提示本公司所簽發之銀行本票，因存款不足而退票，各債權人均要求公
    司清償到期貸款，不同意續借，甚至未到期之貸款亦要求提前清償，致使本公司
    資金短絀而陷於支付不能，根本無力一次償還全部貸款，而生財務危機，陷於可
    能停業之狀態。
  (二)基於上述各項原因交互影響，遂使本公司財務產生危機，資金調度日趨困難，幾
    無周轉金可資調用，更由於忙於調度資金，反使業務未能全力擴展，產生惡性循
    環，致使財務困難更加惡化，無法償還上開各項鉅額貸款及利息、費用、債務，
    各銀行對於本公司申請展期貸款要求均未能核准，並進而催討本公司償還貸款或
    採取債權保全措施，致使本公司營業無法順利運轉，幾將肇致停業狀態，財務亦
    惡化至無法償還各項貸款、利息及費用支出，本公司雖力圖採取各項措施以求恢
    復正常營運，惟已元氣大傷，財務陷於艱難之困境，而有全面停工、停業之虞。
    由於資金不足，已停止支付銀行貸款本息，若任憑繼續惡化，員工薪資亦將難以
    如期支付，財務狀況陷於相當艱難地步，倘一旦全面停工，無法營業，則後果不
    堪設想，影響所及不但債權人及股東權益不保，員工面臨失業，相關六百五十家
    往來協力廠商以及長期仰賴零件供應維修技術之四、五千家廣大客戶亦必受波及
    ，我國自主精密機械工業及相關重工業、科技工業之發展亦將嚴重受挫，整體國
    家、社會、經濟之負面影響，已不言可喻，在如此情況下，非藉由公司重整程序
    以免破產並圖重建再生外，實已無其他途徑可循，而本公司之情況，已完全符合
    前述裁定准予公司重整之要件，嗣本公司於八十八年七月十五日召開債權人會議
    ，會中多數債權人亦建議本公司透過公司重整程序俾能達到重建再生償還負債之
    目的，茲爰依公司法第二百八十二條規定於八十八年七月十五日召開董事會，現
    有董事八名全體出席會議，經出席董事全體一致決議通過依董事會決議聲請公司
    重整。期使公司不致因資金短絀所生財務危機陷於全面停業，整個企業崩潰，乃
    於董事會決議通過同意立即向鈞院聲請重整，爰依公司法第二百八十二條第一項
    第一款、第二項規定，聲請裁定准予重整，俾使公司有重建再生之機會，以免破
    產或停業，而能確保投資股東與債權人、員工之權益，兼顧整體社會及經濟利益
    。又依公司法第二百八十三條第三項規定，董事會聲請重整時，應由代表公司之
    董事，檢同董事會議事錄為之，爰檢呈董事會議事錄連同本件聲請書狀一份、副
    本三份，聲請裁定准予重整。
三、經本院徵詢中央主管機關及目的事業中央主管機關經濟部、證券管理機關財政部
    證券暨期貨管理委員會，並選任檢查人依公司法第二百八十五條規定為調查，復
    經本院訊問已知之債權人意見如下：
  (一)經濟部函覆稱：「本案經本部派員赴該公司查訪結果，該公司目前仍正常營運中
    ，接單量及出貨量維持在高水平，與協力廠商之互動關係維持良好，經作業人力
    精簡後，生產力有相當之提昇，因此，該公司整體狀況而言，仍具有營運價值，
    如准予該公司重整，將有益於債權銀行確保債權價值，而且可免其眾多員工失業
    ，造成社會問題。」，此有經濟部八十八年十月三十日，經（八八）商字第八八
    二二三六八八號函可憑。
  (二)財政部證券暨期貨管理委員會函覆稱：「．．．該公司至八十八年三月三十一日
    止之累積虧損已達新台幣七、五四二、七五０仟元，股東權益呈負數（負三、二
    四三、六二０仟元），除前開涉嫌違反公司法、刑法等多項規定之異常情事外，
    尚須視該公司所提之重整計畫是否具體可行及合理，故本案是否有重整價值及是
    否應予重整機會，仍請貴院卓酌。另該公司前經營階層涉有重大不法案件，本案
    如准其所請，建請貴院審慎選任重整人及重整監督人。」，有財政部證券暨期貨
    管理委員會，八十八年九月七日，（八八）台財證(一)第七七六０六號函可按。
  (三)本院選任之檢查人陳貴端會計師調查報告略以：「．．．肆、檢查報告總結與建
    議：本件有關台中精機廠股份有限公司重整聲請案，業經本檢查人依據公司法第
    二八五條規定，檢查完竣。一檢查報告總結：(一)公司業務，財務狀況與資產估價
    ：經檢查結果，公司之業務狀況於財務發生危機後，並未發生大幅度之萎縮，與
    同業相較萎縮幅度亦最小。惟營業毛利下降，造成營業虧損。公司財務狀況由於
    公司投資生產性事業尚處開創階段虧損狀態及投資於投資性之投資公司，購買公
    司股票，交叉持股進行護盤，八十七年度因受亞洲金融風暴影響，股價下跌，關
    係企業公司強力護盤，造成違約交割，波及公司，引發財務危機，造成公司投資
    損失、背書保證責任損失，資金貸借關係企業公司呆帳損失，稅後純損七、三五
    二、二九三仟元，股東權益負數三、００三、七三九仟元，公司八十八年上半年
    度營業虧損二二一、八一０仟元，截至八十八年六月三十日流動資產二七、七七
    五、二六七仟元，流動負債七、七００、二０七仟元流動負債大於流動資產甚多
    ，公司短期償債能力脆弱，資產總額四、二三四、四七七仟元，負債總額七、八
    一七、六五九仟元，股東權益負數三、五八三、一八二仟元，財務困難。公司資
    產估價係依一般公認會計原則及永續經營假設，台中精機廠股份有限公司八十八
    年六月三十日之資產價值為四、二三四、四七七仟元，若公司未獲裁定重整，公
    司不能繼續經營，資產價值則須改按清算價值衡量，屆時各項資產價值則完全取
    決於買賣當時成交價值，另八十八年六月三十日後業務仍持續穩定運作，故其資
    產、負債狀況，每日均在變動。詳參本報告書四之(一)之說明，另土地及建物鑑定
    報告之數據僅係提一個較客觀數據供參考。(二)公司營業狀況，依合理財務費用負
    擔標準，是否尚有經營價值：有關台中精機廠股份有限公司財務危機發生後，營
    業收入並未顯著萎縮，若能有效控制成本與費用，若能獲債權銀行支持，按合理
    財務費用負擔標準，該公司尚有繼續經營之價值，詳本報告書四之(二)之說明，僅
    建議鈞院裁定准予重整。(三)公司負責人對於執行業務有無怠忽或不當及應負之責
    任：台中精機廠股份有限公司總經理為公司股價護盤，以轉投資之公司及關係企
    業之名義，自證券商買進台中精機廠股份有限公司之股票，惟未履行交割義務涉
    嫌違反證券交易法第一五五條第一項及刑事訴訟法第二五一條第一項案經財政部
    證券暨期貨管理委員會移送偵辦，業經檢察官提起公訴，由台中地方法院審理中
    。另公司將資金貸與無業務往來關係之關係人，並為其背書保證，財務危機發生
    ，造成公司巨額呆帳損失，及背書保證責任之負債損失，上開損失肇因於護盤公
    司股價，難謂負責人無疏失不當之處。詳本報告書四之(三)之說明。(四)聲請事項有
    無虛偽不實情形：經蒐集重整聲請書所述內容及有關資料，進行分析及了解，並
    未發現台中精機廠股份有限公司之聲請事項有虛偽不實之情形，詳本報告書四之
    (四)之說明。二重整人及重整監督人之選任：在重整檢查過程，經與債權銀行及台
    中精機廠股份有限公司相關人員洽談，及對公司整體業務之瞭解提出重整人及重
    整監督人，選任人選，供作裁定參考。(一)重整人之選任：1.債權銀行擬推薦重整
    之候選人：(1)花旗銀行（抵押債權銀行），(2)陳永成律師（普通債權銀行），(3)
    富理誠會計師管理顧問公司（香港註冊ferrier  Hodgson）。2.台中精機擬推薦
    重整人之候選人：(1)董事兼總經理黃明和先生，(2)副董事長黃明國先生，(3)股東
    兼產業工會代表邱仕華。3.本檢查人意見：依公司法第二百九十條：「公司之重
    整以董事為重整人，但法院認為不適當時，得就債權人或股東中選派之。」因此
    建議由熟悉公司業務或經營方法之公司董事及公司債權人，律師及會計師若非公
    司董事或債權人或股東，依上開法條規定，不宜擔任重整人。(二)重整監督人之選
    任：1.債權銀行擬推薦重整監督人之候選人：(1)交通銀行，(2)蔡得謙律師，(3)魏
    永篤會計師（負責公司財務查核簽證之勤業會計師事務所所長）。2.台中精機擬
    推薦重整監督人之候選人：(1)交通銀行，(2)經濟部工業局推薦熟悉工具機之專家
    ，(3)會計師。3.本檢查人之意見：依公司法第二百八十九條：「法院為重整裁定
    時，應就對公司業務，具有專門學識及經營經驗者或金融機構，選任為重整監督
    人」，因此建議由交通銀行債權人會議主席（金融機構）及會計師（對公司業務
    瞭解具有專門學識及經驗者），不宜由負責公司財務簽證會計師事務所之會計師
    擔任，以維持日後審計超然獨立之立場。」，此亦有建智聯合會計師事務所檢查
    人陳貴端會計師檢查報告書可參。
  (四)本院於八十八年十二月二十九日，通知已知之債權人到院陳述意見，其中除第一
    商業銀行中港分行表示反對聲請人公司重整外，其餘債權人均發言表示同意聲請
    人公司重整（見本院八十八年十二月二十九日訊問筆錄）。
四、綜合上開中央主管及目的事業主管機關、證券管理機關、檢查人、已知債權人之
    意見，本院認為台中精機廠股份有限公司曾於八十七年十一月間，經天下雜誌於
    標竿企業聲望調查中，評為全國機械設備業第一名，排除前開該公司發生財物危
    機之因素，其本業之經營，應屬穩健。且於公司發生財務危機後，營業收入並未
    顯著萎縮，若能有效控制成本與費用，且獲債權銀行支持，按合理財務費用負擔
    標準，該公司尚有繼續經營之價值。另為顧及債權人債權之滿足、公司股東權益
    及員工之生計，及我國機械工業之發展及競爭能力，本院認為聲請人公司有繼續
    經營之價值，應准予重整。
五、次按公司重整，係依公司法公開發行股票或公司債之股份有限公司，因財務困難
    ，暫停營業或有停業之虞，而有重建價值，由關係人聲請法院裁定准予重整，俾
    調整其債權人、股東及其他利害關係人之利益，使陷於困境之公司，得以維持與
    更新其事業為目的之制度，而由重整人為重整計劃之執行者，以達重整之目的。
    重整人之選派，自應以是否能妥適執行重整計劃為優先考量。本件聲請人公司為
    機械製造業者，重整人之選任自應考量專業之經營能力及對公司業務之熟稔，又
    公司重整除涉及業務之經營外，因公司財務狀況已屬不佳，更應注意其財務之監
    控，以使重整計畫能順利進行。本院斟酌上情及聲請人及債權人之意見，認為應
    以具有經營能力之聲請人公司董事兼總經理黃明和、股東兼產業工會代表邱仕華
    ，及債權銀行代表委員會召集人美商花旗銀行股份有限公司為本件之重整人，應
    屬適當。
六、末按法院為重整裁定時，應就對公司業務，具有專門學識及經營經驗者或金融機
    構，選任為重整監督人。公司法第二百八十九條第一項，定有明文。經本院徵詢
    中央主管及目的事業主管機關經濟部之意見，推薦國立成功大學機械工程學系教
    授顏鴻森，其係機械工程研究之專業人士，且參與經濟部技術處鼓勵中小企業開
    發新科技計畫技審會等多項研究開發計畫，並經推選為傑出工程教授等榮譽，具
    有機械製造業之專門學識及實務經歷。另陳貴端會計師係本件之檢查人，其檢查
    報告之內容詳實，對於聲請人公司之營業狀況及財務內容均甚了解。又債權人銀
    行交通銀行台中分行為財政部協助企業經營資金專案小組紓困案之銀行，且為聲
    請人公司債權銀行召集人之一，自能發揮輔導協助之功能。是選任顏鴻森教授、
    陳貴端會計師、交通銀行台中分行，為本件重整監督人，自屬妥適。併依公司法
    第二百八十九條第一項，決定債權及股東權之申報、審查期間、場所，第一次關
    係人會議期日及場所。
七、依非訟事件法第八條第一項前段、民事訴訟法第九十五條、第七十八條，裁定如
    主文。
中      華      民      國    八十九    年      三      月      六      日
                                    臺灣臺中地方法院民事第一庭
法      官  林三元
右為正本係照原本作成
利害關係人如對本裁定抗告，須於公告翌日起或本裁定送達後十日內，向本院提出抗
告狀。
中      華      民      國    八十九    年      三      月      八      日
法院書記官

司法院資訊處製作；財團法人民間司法改革基金會備份。
